---
title: "Modul1_Ornekler"
author: "oevkaya"
date: "`r Sys.Date()`"
output: 
  html_document:
    toc: true

---

```{r setup, include=FALSE}
knitr::opts_chunk$set(echo = TRUE)
```


## Egzersiz 1: `gt` Paketi ile `mtcars` Verisini Özetleme

**Soru:**  
`gt` paketini kullanarak, `mtcars` veri setindeki `mpg` (galon başına mil) ve `hp` (beygir gücü) sütunlarının ortalama, medyan ve standart sapmalarını gösteren bir tablo oluşturun. Tabloya uygun sütun başlıkları ekleyin ve sayısal değerleri iki ondalık basamak olacak şekilde biçimlendirin.

---

## Egzersiz 2: `gtsummary` ile Gruplandırılmış Özet Tablosu

**Soru:**  
`gtsummary` paketini kullanarak, `mtcars` veri setinde silindir sayısına (`cyl`) göre gruplandırılmış ve `mpg`, `hp` ve `wt` (ağırlık) değişkenleri için tanımlayıcı istatistikleri içeren bir özet tablo oluşturun. Uygun etiketler ekleyin ve her değişken için medyan ve çeyrekler arası aralığı gösterin.

---

## Egzersiz 3: `kableExtra` ile Gelişmiş Tablo Oluşturma

**Soru:**  
`knitr` paketindeki `kable` fonksiyonunu kullanarak, `mtcars` veri setinin ilk 10 satırını gösteren bir tablo oluşturun. Tabloyu, satırların dönüşümlü olarak farklı renklerde olması, başlığın kalın yazılması ve tablonun başlığı olarak "mtcars Veri Setinin İlk 10 Satırı" ifadesinin eklenmesiyle zenginleştirin.

---

## Egzersiz 4: `gt` ile Koşullu Biçimlendirme

**Soru:**  
`gt` paketini kullanarak, `mtcars` veri setinden `mpg` değeri 25'ten büyük olan satırları vurgulayan bir tablo oluşturun. Bu satırlara açık yeşil bir arka plan rengi uygulayın ve tabloya uygun sütun başlıkları ekleyin.

---

## Egzersiz 5: `gtsummary` ile Regresyon Özeti

**Soru:**  
`mtcars` veri setini kullanarak, `mpg`'yi `hp` ve `wt` değişkenlerine göre tahmin eden bir doğrusal regresyon modeli oluşturun. `gtsummary` paketini kullanarak, regresyon sonuçlarını, güven aralıklarını ve p-değerlerini içeren bir özet tablo oluşturun.

---

Bu egzersizler, R'da `mtcars` veri setini kullanarak `gt`, `gtsummary` ve `kableExtra` paketleriyle tablo oluşturma ve özelleştirme pratiği yapmanızı sağlayacaktır.


## Exercise 1:

```{r}
# Load necessary libraries
library(gt)
library(dplyr)

# Calculate summary statistics
summary_stats <- mtcars %>%
  summarise(
    Mean_MPG = mean(mpg),
    Median_MPG = median(mpg),
    SD_MPG = sd(mpg),
    Mean_HP = mean(hp),
    Median_HP = median(hp),
    SD_HP = sd(hp)
  )

# Create gt table
gt_table <- gt(summary_stats) %>%
  fmt_number(
    columns = everything(),
    decimals = 2
  ) %>%
  cols_label(
    Mean_MPG = "Mean MPG",
    Median_MPG = "Median MPG",
    SD_MPG = "SD MPG",
    Mean_HP = "Mean HP",
    Median_HP = "Median HP",
    SD_HP = "SD HP"
  )

# Display the table
gt_table

```


## Exercise 2: 

```{r}
# Load necessary libraries
library(gtsummary)
library(dplyr)

# Convert cyl to a factor for grouping
mtcars <- mtcars %>%
  mutate(cyl = factor(cyl))

# Create summary table
summary_table <- mtcars %>%
  tbl_summary(
    by = cyl,
    statistic = list(
      all_continuous() ~ "{median} ({p25}, {p75})"
    ),
    label = list(
      mpg ~ "Miles per Gallon",
      hp ~ "Horsepower",
      wt ~ "Weight (1000 lbs)"
    )
  ) %>%
  add_p()

# Display the table
summary_table

```


## Exercise 3: 


```{r}
# Load necessary libraries
library(knitr)
library(kableExtra)

# Create kable table
kable_table <- mtcars %>%
  head(10) %>%
  kable(
    format = "html",
    caption = "First 10 Rows of the mtcars Dataset"
  ) %>%
  kable_styling(
    bootstrap_options = c("striped", "hover", "condensed", "responsive"),
    full_width = FALSE
  ) %>%
  row_spec(0, bold = TRUE)

# Display the table
kable_table

```

## Exercise 4: 

```{r}
# Load necessary library
library(gt)

# Create gt table with conditional formatting
gt_table <- mtcars %>%
  gt(rownames_to_stub = TRUE) %>%
  tab_style(
    style = cell_fill(color = "lightgreen"),
    locations = cells_body(
      rows = mpg > 25
    )
  ) %>%
  cols_label(
    mpg = "Miles per Gallon",
    cyl = "Cylinders",
    disp = "Displacement",
    hp = "Horsepower",
    drat = "Rear Axle Ratio",
    wt = "Weight (1000 lbs)",
    qsec = "1/4 Mile Time",
    vs = "Engine Shape",
    am = "Transmission",
    gear = "Gears",
    carb = "Carburetors"
  )

# Display the table
gt_table

```


## Exercise 5: 

```{r}
# Load necessary libraries
library(gtsummary)

# Fit linear regression model
model <- lm(mpg ~ hp + wt, data = mtcars)

# Create regression summary table
regression_table <- tbl_regression(
  model,
  exponentiate = FALSE,
  conf.level = 0.95
) %>%
  add_glance_source_note()

# Display the table
regression_table

```

